臺灣高等法院高雄分院刑事判決　　　　 94年度上訴字第348號
上　訴　人
即　被　告　甲○○
　　　　　　　　　　　號
上列上訴人因違反毒品危害防制條例案件，不服臺灣高雄地方法
院93年度訴字第2437號中華民國93年12月16日第一審判決（起訴
案號：臺灣高雄地方法院檢察署93年度毒偵字第2329、3015、31
91號），提起上訴暨併案審理（同署93年度毒偵字第6777號），
本院判決如下：
    主  文
原判決撤銷。
甲○○連續施用第一級毒品，累犯，處有期徒刑壹年貳月，扣案
海洛因肆包，共淨重壹點貳柒公克、包裝共重零點玖柒公克均沒
收銷燬之；又連續施用第二級毒品，累犯，處有期徒刑柒月。應
執行有期徒刑壹年陸月，扣案海洛因肆包，共淨重壹點貳柒公克
、包裝共重零點玖柒公克均沒收銷燬之。
    事  實
一、甲○○曾因違反懲治盜匪條例案件，經臺灣高等法院臺南分
    院以79年度上訴字第741 號判處有期徒刑7 年6 月確定，於
    民國79年5 月26日入監執行，於82年7 月3 日縮短刑期假釋
    出監，嗣經撤銷假釋執行殘刑，於85年2 月1 日入監執行，
    於87年4 月2 日縮短刑期假釋付保護管束，於88年6 月30日
    保護管束期滿執行完畢。又其前因施用毒品案件，經臺灣高
    雄地方法院以92年度毒聲字第4750號裁定送觀察、勒戒後，
    認無繼續施用毒品之傾向，於92年8 月12日執行完畢釋放，
    且其施用毒品犯行，由臺灣高雄地方法院檢察署檢察官於92
    年8 月12日，以92年度毒偵字第4672號為不起訴處分確定。
    詎不知悔改，於上開觀察、勒戒執行完畢釋放後5 年內，基
    於施用第一級毒品之概括犯意，自93年3 月間起至同年11月
    4 日止（不含公權力拘束期間），在其位於高雄縣大寮鄉○
    ○○路382 巷44號等處，以將海洛因摻水置入針筒內皮下注
    射之方式，約1 天2 次，連續施用第一級毒品海洛因多次，
    甲○○另萌施用第二級毒品之概括犯意，於上述期間，在上
    開住處，以將甲基安非他命置於吸食器內隔火加熱吸食其霧
    化氣體之方式，約1 天1 次，連續施用第二級毒品甲基安非
    他命多次，並承前施用第二級毒品之犯意，於93年5 月4 日
    ，在上開住處，施用第二級毒品ＭＤＭＡ1 次。嗣先後(一)於
    93 年4月24日下午4 時25分許，通知其至高雄縣政府警察局
    鳳山採尿室接受強制採尿送驗查獲；(二)於93年5 月4 日晚間
    8 時許，在高雄縣大寮鄉○○村○○路上臨檢查獲，並扣得
    甲○○所有供施用之海洛因2 包（淨重0.48公克、包裝重0.
    42公克）；(三)於93年6 月8 日晚間7 時15分許，在高雄縣大
    寮鄉○○村○○路與鳳林三路交岔路口盤查查獲，且扣得甲
    ○○所有供施用之海洛因1 包（淨重0.08公克、包裝重0.22
    公克）；(四)原審審理時復於93年11月5 日16時5 分許，在高
    雄縣鳳山市○○街94號3 樓為警查獲，並扣得其與朱慧勤、
    陳正華共有海洛因1 包，淨重0.71公克，包裝重0.33公克。
二、案經高雄縣政府警察局林園分局、鳳山分局、高雄市政府警
    察局苓雅分局分別報請臺灣高雄地方法院檢察署檢察官偵查
    起訴暨移送併案審理。
    理  由
一、訊據上訴人即被告甲○○坦承於上述時地施用第一級毒品海
    洛因及第二級毒品甲基安非他命不諱，然矢口否認有於93年
    5 月4 日施用第二級毒品MDMA犯行。惟上述事實，業據被告
    甲○○於原審審理中坦承不諱，且被告於93年4 月24日、同
    年5 月4 日、6 月8 日、11月5 日經警採集尿液送驗結果，
    其中93年4 月24日、同年6 月8 日、11月5 日之尿液均呈嗎
    啡、甲基安非他命陽性反應，至於同年5 月4 日之尿液則呈
    嗎啡、甲基安非他命及MDMA陽性反應，此有臺灣檢驗科技股
    份有限公司93年5 月19日編號KＺ000000000000號濫用藥物尿
    液檢驗報告1 份、列管毒品人口尿液檢體採集送驗紀錄表1
    張、高雄市立凱旋醫院93年6 月20日高市凱醫檢字第01956
    號、同年5 月17日高市凱醫檢字第01867 號煙毒尿液檢驗成
    績書共2 份及尿液採證代碼對照表2 紙，高雄縣政府衛生局
    93年11月19日93煙檢字第2687號煙毒尿液檢驗成績書及鳳山
    分局查獲毒品嫌犯尿液流程管制清冊1 張附卷可稽。又警方
    於查獲被告時，先後扣得白色粉末4 包，扣案之白色粉末經
    裝重0.42公克，1 包淨重0.08公克、包裝重0.22公克，另1
    包淨重0.71公克、包裝重.33 公克，此亦有法務部調查局93
    年7 月2 日調科壹字第220017435 號、同年8 月30日調科壹
    字第220017840 號及同年11月30日調科壹字第220018664 號
    鑑定通知書存卷供參，由是可見被告之自白與事實相符，其
    確有連續施用海洛因、甲基安非他命，及施用MDMA1 次之行
    為至明。被告於本院辯稱: 伊未施用MDMA，且施用海洛因、
    甲基安非他命各二、三天1 次云云。惟被告於原審自承除施
    用海洛因每天2 次、甲基安非他命每天1 次外，於93年5 月
    4 日並施用MDMA1 次，且該次查獲經採尿送高雄市立凱旋醫
    院檢驗結果，呈海洛因、甲基安非他命、MDMA陽性反應，此
    有93年5 月17日高市凱醫檢字第01867 號煙毒尿液檢驗成績
    書1 份及尿液採證代碼對照表1 紙（見93年度毒偵字第2329
    號卷第8 、9 頁），又依高雄市立凱旋醫院之檢驗報告所示
    ，該院係以ＧＣ／ＭＳ（氣相層析／質譜儀）法確認檢驗結
    果，而以該方式進行藥物及其代謝物之定性及定量分析，判
    斷上有如指紋之鑑定，幾乎不會有偽陽性反應發生等情，業
    經行政院國軍退除役官兵輔導委員會台北榮民醫院83年4 月
    7 日以（83）北總內字第03059 號號函示明確，上述檢驗結
    果，均為檢驗機關本於專業知識及以精密儀器或科學方法檢
    測所得之結論，自可憑信；是被告所辯，無非避重就輕之詞
    ，自無足取。又被告前因施用毒品案件，經臺灣高雄地方法
    院以92年度毒聲字第4750號裁定送觀察、勒戒後，認無繼續
    施用毒品之傾向，於92年8 月12日執行完畢釋放，且其施用
    毒品犯行，由臺灣高雄地方法院檢察署檢察官於92年8 月12
    日，以92年度毒偵字第4672號為不起訴處分確定。有上開不
    起訴處分書、臺灣高等法院被告全國前案紀錄表各1 份在卷
    足憑，被告於觀察、勒戒執行完畢釋放後，5 年內再犯施用
    海洛因、甲基安非他命及MDMA罪，事證明確，犯行應堪認定
    。
二、按海洛因、甲基安非他命及MDMA分屬毒品危害防制條例第2
    條第2 項第1 、2 款規定之第一、二級毒品，不得非法持有
    、施用。次按犯毒品危害防制條例第10條施用第一級、第二
    級毒品之罪者，檢察官應先將被告送勒戒處所觀察、勒戒，
    經觀察、勒戒後，認無繼續施用毒品傾向者，應由檢察官為
    不起訴之處分，依此為觀察、勒戒執行完畢釋放後，5 年內
    再犯第10條之罪，檢察官應依一般刑事訴訟程序予以起訴論
    罪科刑，此觀諸毒品危害防制條例第20條第1 項、第2 項、
    第23條第2 項前段規定自明。被告前既曾因施用毒品案件，
    經觀察、勒戒後，認無繼續施用毒品傾向，由檢察官為不起
    訴處分，於觀察、勒戒執行完畢釋放後5 年內再犯本案施用
    毒品罪，即屬應依法論罪科刑之行為，是核被告所為，係犯
    毒品危害防制條例第10條第1 項之施用第一級毒品罪，及同
    條第2 項之施用第二級毒品罪。被告施用第一、二級毒品前
    後持有海洛因、MDMA及甲基安非他命之低度行為，應分別為
    施用之高度行為所吸收，均不另論罪。被告先後多次分別施
    用第一、二級毒品犯行，均時間緊接，手法相同，觸犯構成
    要件同一之罪名，顯各基於概括犯意反覆為之，爰均依連續
    犯之規定各論以一罪，並均依法加重其刑。公訴人雖僅就被
    告93年3 月間起至93年6 月8 日止之犯罪行為起訴，其餘部
    分未經起訴，但連續犯為裁判上一罪，檢察官就犯罪事實一
    部起訴，依刑事訴訟法第267 條規定，其效力及於全部，法
    院自屬有權一併審理。被告曾因違反懲治盜匪條例案件，經
    臺灣高等法院臺南分院以79年度上訴字第741 號判處有期徒
    刑7 年6 月確定，於民國79年5 月26日入監執行，於82年7
    月3 日縮短刑期假釋出監，嗣經撤銷假釋執行殘刑，於85年
    2 月1 日入監執行，於87年4 月2 日縮短刑期假釋付保護管
    束，於88年6 月30日保護管束期滿執行完畢，有臺灣高等法
    院被告全國前案紀錄表1 份存卷可按，其受有期徒刑之執行
    完畢，5 年內再犯本案有期徒刑以上之2 罪，均為累犯，應
    分別依刑法第47條之規定加重其刑，並均遞加之。被告所犯
    上述施用第一、二級毒品2 罪間，犯意各別，行為互殊，應
    分論併罰。
三、原審論處被告罪刑，固非無見，惟查被告於93年6 月9 日起
    至同年11月4 日止施用第一、二級毒品部分，原審未及併予
    審理，尚有未洽，被告上訴意旨，否認施用第二級毒品MDMA
    ，指摘原判決不當，雖無理由，惟原判決既有可議，自應由
    本院撤銷改判。茲審酌被告前因施用毒品案件，經觀察、勒
    戒後，仍未戒絕毒品，再度施用海洛因、甲基安非他命及Ｍ
    ＤＭＡ，顯見其無悔改之意，意志不堅，有失政府制定毒品
    危害防制條例之立法美意，本不宜寬貸，惟念其施用毒品乃
    自戕一己之身體健康，尚未害及他人，且犯後坦承犯行，態
    度良好等一切情狀，就其所犯上開2 罪，分別量處如主文第
    2 項所示之刑，並定其應執行刑。扣案海洛因4 包共淨重
    1.27公克、包裝共重0.97公克（其中2 包淨重0.48公克、包
    裝重0.42公克，1 包淨重0.08公克、包裝重0.22公克，另1
    包淨重0.71公克、包裝重.33 公克），為毒品危害防制條例
    規定之第一級毒品，包裝殘留毒品無法析離，均依毒品危害
    防制條例第18條第1 項前段規定宣告沒收銷燬之。至於送鑑
    定耗損部分，已不存在，無庸沒收銷燬。
據上論結，應依刑事訴訟法第369 條第1 項前段、第364 條、第
299 條第1 項前段，毒品危害防制條例第10條第1 項、第2 項、
第18條第1 項前段，刑法第11條、第56條、第47條、第51條第5
款，判決如主文。
本案經檢察官陳建年到庭執行職務。
中　　華　　民　　國　　94　　年　　4 　　月　　15　　日
                  刑事第三庭    審判長法  官 周賢銳
                                      法  官 謝宏宗
                                      法  官 黃仁松
以上正本證明與原本無異。
施用第一級毒品部分如不服本判決應於收受本判決後10日內向本
院提出上訴書狀，其未敘述上訴理由者，並得於提起上訴後10日
內向本院補提理由書狀（均須按他造當事人之人數附繕本）「切
勿逕送上級法院」。
施用第二及毒品部分不得上訴。
中　　華　　民　　國　　94　　年　　4 　　月　　15　　日
　　　　　　　　　　　　　　　　　　　書記官 高惠珠
附錄本件判決論罪科刑法條：
毒品危害防制條例第10條
施用第一級毒品者，處6月以上5年以下有期徒刑。
施用第二級毒品者，處3年以下有期徒刑。
